【裁判字號】    92,簡聲抗,1
【裁判日期】    920630
【裁判案由】    停止執行
【裁判全文】
臺灣基隆地方法院民事裁定  九十二年度簡聲抗字第一號
    抗  告  人  甲○○
    相  對  人  乙○○
右抗告人因聲請停止執行事件，對於民國九十一年十二月三日本院基隆簡易庭裁定（
九十一年度基簡聲字第二二號）提起抗告，本院第二審合議庭裁定如左：
    主      文
抗告駁回。
抗告費用由抗告人負擔。
    理      由
一、抗告意旨略以：抗告人與相對人間因本票裁定強制執行事件（九十一年度執字第
    七四二三號），經抗告人對該執行事件依強制執行法第十四條之規定提起債務人
    異議之訴，並依強制執行法第十八條第二項之規定聲請停止強制執行，經台灣基
    隆地方法院九十一年度基簡聲字第二二號裁定，命抗告人需供擔保新台幣三十萬
    元後始得停止強制執行程序。惟依強制執行法第十八條第二項之規定觀之，法院
    因必要情形得為停止強制執行之裁定，並不以供擔保為必要要件；即便認法院得
    依職權命供擔保為停止強制執行之裁定，法院亦應就命供擔保之金額是否相當，
    債權人之請求是否顯無理由以及聲請停止強制執行所依據回復原狀之聲請，或再
    審之訴，或異議之訴，在法律上是否顯無理由等情形，詳加斟酌，而非一昧以債
    權人請求之金額命債務人提供全額之擔保。本件執行程序之債權人乙○○明顯是
    以無效且詐騙抗告人而來之本票向法院聲請強制執行，故依此明甚事證可知，抗
    告人所提起之債務人異議之訴顯有理由。原審裁定命抗告人需供擔保新台幣三十
    萬元後始得停止強制執行，就此巨額擔保之裁定，係屬不當，因抗告人將因無力
    提供擔保而無法停止執行程序，而使系爭不動產拍賣終結，對抗告人造成無法回
    復之損害，故請求廢棄原裁定，更為適法之裁定等語。
二、按有回復原狀之聲請，或提起再審或異議之訴，或對於和解為繼續審判之請求，
    或提起宣告調解無效之訴、撤銷調解之訴，或對於許可強制執行之裁定提起抗告
    時，法院因必要情形或依聲請定相當並確實之擔保，得為停止強制執行之裁定。
    強制執行法第十八條第二項定有明文。法院依強制執行法第十八條第二項定擔保
    金額而准許停止強制執行之裁定者，該項擔保係備供債權人因停止執行所受損害
    之賠償，以擔保相對人因抗告人聲請停止強制執行不當可能遭受損害所得獲相當
    之賠償，故原審法院就本件停止執行之裁定，命抗告人提供相當之擔保，於法並
    無違誤，抗告人指稱「法院因必要情形得為停止強制執行之裁定，並不以供擔保
    為必要要件」，似對強制執行法第十八條第二項之規定有所誤解。
三、又抗告人主張上開新台幣三十萬元擔保之裁定，係屬巨額擔保之裁定，於法不當
    。按法院依強制執行法第十八條第二項定擔保金額而准許停止強制執行之裁定者
    ，該項擔保係備供債權人因停止執行所受損害之賠償，其數額應依標的物停止執
    行後，債權人未能即時受償或利用該標的物所受之損害額，或其因另供擔保強制
    執行所受之損害額定之（最高法院八十九年台抗字第七二號、九十一年度臺抗字
    第四二九號裁定參照）。查系爭本票票面金額為新台幣三十萬元，原審法院亦裁
    定命抗告人提供新台幣三十萬元，以擔保相對人因抗告人之聲請停止強制執行不
    當，可能遭受損害得以獲相當之賠償，已兼顧抗告人與相對人間之權益。是原審
    法院就本件停止執行之裁定，於法並無違誤，抗告意旨指摘原審裁定為不當，求
    予廢棄改判，為無理由，應予駁回。
四、據上論斷，本件抗告為無理由，依民事訴訟法第四百三十六條之一第三項、第四
    百九十二條第一項、第九十五條、第七十八條，裁定如主文。
中      華      民      國    九十二    年      六      月    三十      日
~B臺灣基隆地方法院民事庭
~B審判長法官  李  木  貴
~B法      官  王  美  婷
~B法      官  林  玉  珮
右為正本係照原本作成。
對於本件裁定如有不服，應於收受送達後十日內向本院提出抗告書狀，述抗告之理
由，抗告於台灣高等法院。
中      華      民      國    九十二    年      七      月      二      日
~B書  記  官  湯  惠  芳


司法院資訊處製作；財團法人民間司法改革基金會備份。
